【裁判字號】    90,易,71
【裁判日期】    900220
【裁判案由】    違反電子遊戲場業管理條例等
【裁判全文】
臺灣彰化地方法院刑事判決                              九十年度易字第七一號
    公  訴  人  臺灣彰化地方法院檢察署檢察官
    被      告  甲○○
右列被告因違反電子遊戲場業管理條例等案件，經檢察官聲請以簡易判決處刑（八十
九年度偵字第四九三二號），本院適用通常程序審理，判決如左：
    主  文
甲○○違反未依電子遊戲場業管理條例規定辦理營利事業登記，不得經營電子遊戲場
業之規定，處拘役貳拾日，如易科罰金，以佰元折算壹日；又連續在公眾得出入之
場所賭博財物，處罰金仟元，如易服勞役，以佰元折算壹日。
扣案之電動賭博機具貳台及賭資新台幣壹佰元均沒收。
    事  實
一、甲○○未依電子遊戲場業管理條例規定辦理營利事業登記，即自民國八十九年六
    月二十五日起，在彰化縣北斗鎮○○路二０八號檳榔攤之公眾得出入之場所內，
    擺設電子遊戲機「孔雀王」、「海紳士」各一台，經營電子遊戲場業，並自同上
    日起，基於概括之犯意，連續以上開電子遊戲機為器具，與不特定之賭客賭博財
    物，其玩賭方法為，賭客投入新台幣（下同）十元硬幣於遊戲機內，如押中，可
    得二至十倍之金錢，不中，則投入之金錢即歸甲○○所有。嗣於同年月二十八日
    二十時三十分許，為警在前揭處所查獲，並扣得甲○○所有上述電子遊戲機二台
    及從機具內取出之賭資硬幣一百元。
二、案經彰化縣警察局北斗分局報請台灣彰化地方法院檢察署檢察官偵查聲請簡易判
    決處刑。
    理  由
一、右揭事實，除據被告供承未辦理營利事業登記，即在右揭時、地擺設電子遊戲機
    ，以及遊戲機打玩之方法並為警從機具內取出硬幣一百元明白外，並有電子遊戲
    機二台及從機具內取出之硬幣一百元扣案可稽。被告雖否認有經營電子遊戲場業
    及賭博之犯行，辯稱僅擺設二、三天而已，尚未有賭客前來玩賭，從機具內取出
    之硬幣一百元，係其自己打玩所投入者云云。惟查被告於本院審理時既坦認擺設
    電動玩具係要供人打玩，於警訊中又供稱擺放三天，總共獲利二百多元各等語，
    則其擺設之電子遊戲機應已有賭客玩賭多次無訛。是其前揭所辯，顯屬卸責之詞
    ，不足採信。罪證明確，被告犯行堪以認定。
二、核被告所為，係犯電子遊戲場業管理條例第二十二條之罪，以及刑法第二百六十
    六條第一項前段之普通賭博罪。被告先後多次賭博犯行，時間緊接、犯罪構成要
    件相同，顯係基於概括之犯意為之，應依連續犯之規定，以一罪論，並加重其刑
    。又被告所犯二罪，犯意各別，行為互異，應分論併罰。爰審酌被告犯罪之動機
    、目的、手段、擺設電子遊戲機之台數不多、時間亦不久，以及犯罪後之態度等
    一切情狀，量處如主文所示之刑，並諭知易科罰金、易服勞役折算之標準，以示
    懲儆。扣案之電動賭博機具二台及賭資一百元，被告供稱為其所有，機具係供犯
    賭博罪所用，一百元則係因犯賭博罪所得之物，均依法併予宣告沒收。
據上論斷，應依刑事訴訟法第四百五十二條、第二百九十九條第一項前段，電子遊戲
場業管理條例第二十二條，刑法第十一條前段、第五十六條、第二百六十六條第一項
前段、第四十一條第一項、第四十二條第二項、第三十八條第一項第二款、第三款、
第五十一條第十款，罰金罰鍰提高標準條例第一條前段、第二條，判決如主文。
中      華      民      國    九十      年      二      月     二十     日
                                臺灣彰化地方法院刑事第三庭
                                      法      官  廖  國  佑
右正本證明與原本無異。
如不服本判決，應於判決送達後十日內，向本院提出上訴狀（須附繕本）。
                                      法院書記官  卓  俊  杰
中      華      民      國    九十      年      二      月     二十二   日
電子遊戲場業管理條例第二十二條：
違反第十五條規定者，處行為人一年以下有期徒刑、拘役或併科新臺幣五十萬元以上
二百五十萬元以下罰金。
電子遊戲場業管理條例第十五條：
未依本條例規定辦理營利事業登記者，不得經營電子遊戲場業。
刑法第二百六十六條
在公共場所或公眾得出入之場所賭博財物者，處一千元以下罰金，但以供人暫時娛樂
之物為賭博者，不在此限。
當場賭博之器具與在賭檯或兌換籌碼處之財物，不問屬於犯人與否，沒收之。


司法院資訊處製作；財團法人民間司法改革基金會備份。
